# 完工进度确认收入成本与税法的差异疑问

提问人：freejacket 时间：2015-05-19 14:12:02
有个工程的问题想请教一下,公司目前与业主或委托方根据进度结算进度款开具发票确认收入,并结转成本.存在着结算的进度远少于实际的进度,例如实际已完工75%,业主同意结算的进度款只有25%左右.因此我按建造合同完工百分比来调整收入成本,工程进度按每期监理公司出具的进度报告为准. 存在如下疑问未能解决:
1 、按完工百分比补提确认收入后，是否应马上补计提营业税及附加；还是以实际结算为准，因为补计进度的部分公司实际未开票给对方，对方也未确认，是否算未取得索取凭证，同时合同也约定按低于实际的进度结算进度款，也算是约定的收款时间。假设如果只计提不申报，待实际开票时再申报是否可行，这个时间差可能有数月或 1 年或 2 年。
2 、按进度补收入结转成本，本期实际取得的发票金额（按项目）少于按进度确认的成本，少于的部分在汇算清缴前未取得发票是否作纳税调增就可以？目前存在这样的情况,例如公司 2012 年项目已100%完工,在 13 年或 14 年按结算款开票确认收入,目前如按完工百分比追溯调整的话,这笔收入成本应调回 13 年之前,那么 13 年或 14 年已开票确认的收入税务上是否还是在 13 年或 14 年,13年或 14 年取得该项目的成本发票也一同作为 13 或 14 年当年的税收成本？
谢谢大家!!

回答人：chenyiwei
当会计上确认收入的进度大于税法上确认收入的进度（如开票结算进度）时，就这两个进度的差异部分，虽然尚未到纳税义务发生时间，但基于配比原则要求，应在确认收入同时计提相应的营业税金及附加，同时确认相应负债。当然可以在实际发生纳税义务时再进行申报。

提问人：zengfengxia 时间：2015-05-24 20:52:27
那反过来，会计上确认的收入小于税法上确认收入的进度是，已缴纳的税金作为预缴税金在资产列报应当是可以接受的了？

回答人：chenyiwei
流转税可以作为预缴，所得税应采用确认递延所得税的方法解决。